lang/common/courses/twolc-lexc/h.lexc
Multichar_Symbols
+Der +Det +N +Sg +Pl ^V ^LongV
@U.verb.base@
@U.verb.der@

LEXICON Root

determiners ;
nouns ;


vprefix ;

LEXICON nouns
wahine:wa^Vhine WAHINE ; !pl wāhine women
tangata:ta^Vngata WAHINE ; !pl tāngata person, human being
matua:ma^Vtua WAHINE ; !pl mātua parent
tuahine:tua^Vhine WAHINE ; !pl tuāhine sister of man
tuakana:tua^Vkana WAHINE ; !pl tuākana elder sibling of the same sex
teina:te^Vina WAHINE ; !pl tēina younger sibling of the same sex
tipuna:ti^Vpuna WAHINE ; !pl tīpuna grandparent, ancestor
tamaiti:tama TAMAITI ; !pl tamariki child
whaea:wha^Vea WAHINE ; !pl whāea

tiki:tiki TIKI ;
whakapapa:whakapapa TIKI ; !genealogy
iwi:iwi TIKI ; !

LEXICON WAHINE
+N+Sg: # ;
+N+Pl:^LongV # ; 

LEXICON TIKI
+N+Sg: # ;
+N+Pl: # ;

LEXICON TAMAITI
+N+Sg:iti # ;
+N+Pl:riki # ; 

LEXICON determiners 
te+Det+Sg:te # ; !the singular
te+Det+Pl:ngā # ; !the plural

LEXICON vprefix
@U.verb.base@ REverbs ;
@U.verb.der@:@U.verb.der@^R^E  REverbs ;

LEXICON REverbs
puki redup_vsuf ;


LEXICON redup_vsuf
+V: redup_suff_sgflags ;
+V+Der: redup_suff_plflags ;

LEXICON redup_suff_sgflags
@U.verb.base@ # ;
LEXICON redup_suff_plflags
@U.verb.der@ # ;
